【裁判字號】    98,訴,23
【裁判日期】    990310
【裁判案由】    毒品危害防制條例
【裁判全文】
臺灣澎湖地方法院刑事判決                98年度訴字第23號
公  訴  人  臺灣澎湖地方法院檢察署檢察官
被      告  丁○○
指定辯護人  本院公設辯護人丙○○
上列被告因毒品危害防制條例案件，經檢察官提起公訴（98年度
毒偵字第22號），本院判決如下：
    主  文
丁○○施用第一級毒品，累犯，處有期徒刑拾月。
    事  實
一、丁○○前因違反肅清煙毒條例案件，經法院判處有期徒刑確
    定後，於民國93年10月12日執行完畢，嗣又因施用毒品案件
    ，經觀察勒戒、強制戒治，於96年6月14日強制戒治期滿出
    所後，由臺灣澎湖地方法院檢察署檢察官於同日以96年戒毒
    偵字第3號為不起訴處分確定。詎丁○○基於施用第一級毒
    品海洛因之犯意，於98年2月13日（丁○○另於97年間，因
    施用毒品案件，經本院判處有期徒刑8月確定，執行中經通
    緝，於98年2月13日上午10時20分為警緝獲）下午4時49分為
    警採尿時回溯24小時之不詳時間，在不詳地點，以不詳方式
    ，施用第一級毒品海洛因。嗣經警採尿送驗，結果呈現嗎啡
    陽性反應，而知上情。
二、案經澎湖縣政府警察局望安分局報告臺灣澎湖地方法院檢察
    署檢察官偵查起訴。
    理  由
一、訊據被告丁○○矢口否認有何施用海洛因之犯行，辯稱：伊
    沒有施用海洛因，伊於98年2月13日經通緝到案後隨即發監
    執行，入監時另採之尿液並無海洛因陽性反應云云。惟查：
（一）被告丁○○於98年2月13日下午4時49分經警採集尿液，由
      被告丁○○親自在採尿瓶上蓋上手印確認屬其尿液無訛，
      並由警以ＵＺ00000000000為檢體編號，將其檢體編號同
      一之尿液分成甲、乙2瓶（被告丁○○於98年4月16日第3
      次警詢筆錄中供稱：「尿液檢體編號ＵＺ00000000000是
      我所親自排放、採集並籤封無誤」），其中甲瓶尿液經員
      警乙○○送請澎湖縣警察局轉送臺灣尖端先進生技醫藥股
      份有限公司以氣相層析質譜儀檢驗，結果呈嗎啡陽性反應
      、濃度為1172（NG/ML），另乙瓶尿液嗣經檢方指示員警
      甲○○送高雄市立凱旋醫院以氣相層析質譜儀複驗比對，
      結果亦呈嗎啡陽性反應、濃度為609（NG/ML），此據證人
      乙○○、甲○○到庭證述屬實，並有尿液檢體採集送驗紀
      錄表1紙、臺灣尖端先進生技醫藥股份有限公司、高雄市
      立凱旋醫院濫用藥物尿液檢驗報告各1紙在卷可憑，足見
      被告丁○○確有於98年2月13日下午4時49分採尿時回溯24
      小時之不詳時點施用第一級毒品海洛因之事實。
（二）被告雖辯稱其於同日稍晚入監採尿時並未檢出毒品陽性反
      應云云，然人體吸食海洛因後，於24小時內幾已代謝完畢
      ，本件被告係於98年2月13日下午7時40分始入監（見卷附
      臺灣澎湖監獄98年12月24日澎監衛字第0980600083號函附
      檢查日誌簿），其入監時間既在警方採尿時點之後，且距
      警方採尿時已近3小時之久，是被告於入監時其體內之海
      洛因已新陳代謝完畢而無從檢驗，自不得以入監時未驗得
      毒品反應，遽認其未有上開施用毒品之事實。
（三）本件警方所採由被告親自封緘之尿液，經2次檢驗均驗出
      毒品反應，足見被告有吸毒之事實，有如上述，至警方於
      尿液檢體採集送驗紀錄表上「應受尿液採驗人簽名」欄及
      「應受尿液採驗人左拇指紋印」欄均未經被告簽印確認、
      第2次警詢筆錄詢問地點誤載為七美分駐所、員警甲○○
      未參與第2次警詢筆錄之製作而筆錄上紀錄人欄卻蓋用其
      職章等，係屬警方行政文書作業之疏漏，均不足為有利於
      被告之認定。
（四）綜上，本件事證明確，被告犯行堪以認定，所辯純屬事後
      卸責之詞，不足採信。
二、核被告所為，係犯毒品危害防制條例第10條第1項施用第一
    級毒品罪。其持有毒品之行為為施用之行為所吸收，不另論
    罪。被告曾因違反肅清煙毒條例案件，經法院判處有期徒刑
    確定，於93年10月12日執行完畢，其於5年內故意再犯本件
    有期徒刑之罪，係屬累犯，應加重其刑。爰審酌被告有施用
    毒品之前科，素行不佳，且犯後不能坦白認錯，未見悔意等
    一切情狀，量處如主文所示之刑。
據上論斷，應依刑事訴訟法第299條第1項前段，毒品危害防制條
例第10條第1項，刑法第11條前段、第47條第1項，判決如主文。
本案經檢察官戊○○到庭執行職務。
中    華    民    國    99    年    3     月    10    日
                  刑事庭  審判長法  官  管安露
                                法  官  李宛玲
                                法  官  陳順輝
以上正本證明與原本無異。
如不服本判決應於收受判決後10日內向本院提出上訴書狀，並應
敘述具體理由；其未敘述上訴理由者，應於上訴期間屆滿後20日
內向本院補提理由書（均須按他造當事人之人數附繕本）「切勿
逕送上級法院」。
中    華    民    國    99    年    3     月    10    日
                                書記官  王耀煌
附錄本件判決論罪科刑法條：
毒品危害防制條例第10條第1項
施用第一級毒品者，處6月以上5年以下有期徒刑。

司法院資訊處製作；財團法人民間司法改革基金會備份。
